臺灣屏東地方法院刑事判決　　　　　　　　96年度易字第32號
公　訴　人　臺灣屏東地方法院檢察署檢察官
被　　　告　乙○○
上列被告因贓物案件，經檢察官提起公訴（94年度偵字第2229號
），被告於本院準備程序就被訴事實為有罪之陳述，經本院合議
庭裁定改行簡式審判程序，判決如下：
    主  文
乙○○寄藏贓物，累犯，處有期徒刑肆月，如易科罰金，以銀元
佰元即新臺幣玖佰元折算壹日。
    事　實
一、乙○○於民國90年間因贓物案件，於92年5 月19日經本院以
    91年度易字第231 號判處有期徒刑4 月確定，於92年6 月16
    日執行完畢。詎其於上開有期徒刑執行完畢後5 年內，仍不
    知悔改，明知綽號「君仔」之姓名、年籍不詳之成年人所持
    有之甲○○駕照及健保卡，均屬來路不明之贓物，為甲○○
    於94年4 月7 日下午在高雄市○○路某巷子遭竊之物，竟仍
    基於寄藏贓物之犯意，於94年4 月中旬，在綽號「君仔」成
    年人之高雄市○○路住處，向「君仔」允諾代為保管並用以
    代為辦理行動電話易付卡，而寄藏上開贓物，嗣於94年5 月
    4 日18時許，在屏東縣萬丹鄉○○路大富加油站，為警查獲
    ，而扣得上開證件。
二、案經屏東縣警察局移送臺灣屏東地方法院檢察署檢察官偵查
    起訴。
    理  由
一、本件被告所犯係死刑、無期徒刑、最輕本刑為3 年以上有期
    徒刑以外之罪，其於本院準備程序中就被訴事實為有罪之陳
    述，經法官告知被告簡式審判程序之旨，並聽取公訴人、被
    告之意見後，由本院合議庭依刑事訴訟法第273 條之1 第1
    項規定，裁定由受命法官獨任進行簡式審判程序，先予敘明
    。
二、經查，上開犯罪事實，業據被告於本院審理時坦承不諱，且
    經證人甲○○於檢察官偵訊時證述明確，並有扣案之甲○○
    駕照、健保卡以資佐證，足見被告上開任意性自白應與事實
    相符，從而，本件事證已臻明確，被告犯行洵堪認定。
三、查被告行為後，刑法於94年1 月7 日修正通過，於94年2 月
    2 日公布，並於95年7 月1 日施行。按行為後法律有變更者
    ，適用行為時之法律，但行為後之法律有利於行為人者，適
    用最有利於行為人之法律，修正後之刑法第2 條第1 項定有
    明文。此條規定乃與刑法第1 條罪刑法定主義契合，而貫徹
    法律禁止溯及既往原則，係規範行為後法律變更所生新舊法
    律比較適用之準據法，是刑法第2 條本身雖經修正，但刑法
    第2 條既屬適用法律之準據法，本身尚無比較新舊法之問題
    ，應一律適用裁判時之現行刑法第2 條規定以決定適用之刑
    罰法律。經查：
  (一)刑法第349 條第2 項寄藏贓物罪之法定刑為「5 年以下有期
    徒刑、拘役或科或併科1000元以下罰金」。又於被告行為時
    法定刑罰金刑最低刑度部分，修正前刑法第33條第5 款規定
    ：「罰金：（銀元）1 元以上」，而銀元與新臺幣間之折算
    ，依現行法規所定貨幣單位折算新臺幣條例規定，以銀元1
    元折算新臺幣3 元。而95年7 月1 日公布施行之刑法第33條
    第5 款規定：「罰金為新臺幣1,000 元以上，以百元計算之
    」。經比較新、舊法之規定，修正後刑法第33條第5 款所定
    罰金之最低數額，較之修正前提高，自以被告行為時之修正
    前刑法第33條第5 款規定有利於被告，應適用舊法規定。
  (二)修正前刑法第41條第1 項前段規定：「犯最重本刑為5 年以
  　下有期徒刑以下之刑之罪，而受6 個月以下有期徒刑或拘役
    之宣告，因身體、教育、職業、家庭之關係或其他正當事由
    ，執行顯有困難者，得以1 元以上3 元以下折算1 日，易科
    罰金」。又依修正前罰金罰鍰提高標準條例第2 條前段（現
 　 已刪除）規定，就其原定數額提高為100 倍折算1 日，則本
　　件被告行為時之易科罰金折算標準，應以銀元300 元折算1
　　日，經折算為新臺幣後，應以新臺幣300 、600 、900 元折
　　算1 日；惟95年7 月1 日修正公布施行之刑法第41條第1 項
　　前段則規定：「犯最重本刑為5 年以下有期徒刑以下之刑之
　　罪，而受6 個月以下有期徒刑或拘役之宣告者，得以新臺幣
　　1 千元、2 千元或3 千元折算1 日，易科罰金」。比較修正
　　前後之易科罰金折算標準，以95年7 月1 日修正公布施行前
　　之規定，較有利於被告。
  (三)綜上，依整體比較之結果，以舊法對於被告較為有利，爰依
    修正後刑法第2 條第1 項前段之規定，適用行為時修正前刑
    法之相關規定、罰金罰鍰提高標準條例第1 條前段及修正前
    罰金罰鍰提高標準條例第2 條之規定予以處斷。
四、核被告所為，係犯刑法第349 條第2 項之寄藏贓物罪。原公
    訴意旨認被告所犯係收受贓物罪嫌云云，惟被告並非單純收
    受該駕照及健保卡，而係受託保管，已如前述，是原公訴意
    旨所認，應屬有誤，並經公訴人於本院審理時變更起訴法條
    。又乙○○前間因贓物案件，於92年5 月19日經本院以91年
　　度易字第231 號判處有期徒刑4 月確定，於92年6 月16日執
　　行完畢，有臺灣高等法院被告前案紀錄表可稽，其於上開有
  　期徒刑執行完畢後5 年內，故意再犯本罪，為累犯，應依刑
    法第47條第1 項規定，加重其刑（按累犯規定雖於本次修正
    刑法時業經修正，惟於本件被告係故意犯罪，於適用新舊法
    時，並無有利或不利之情形，應適用裁判時之法律）。爰審
    酌被告前有違反麻醉藥品管理條例、槍砲彈藥刀械管制條例
    、贓物等前科，其素行不良，有臺灣高等法院被告前案紀錄
    表可稽，其於上開贓物案件之有期徒刑執行完畢後5 年內，
    仍未能謹慎行事，又再犯本件寄藏贓物罪，自具有相當之非
    難性，惟其所受寄之贓物為駕照及健保卡，價值非高，且犯
    罪後已坦承犯行，犯後態度尚可等一切情狀，量處如主文所
    示之刑，並依修正前刑法第41條第1 項前段規定，諭知易科
    罰金之折算標準。
據上論斷，應依刑事訴訟法第273 條之1 、第299 條第1 項前段
、第300 條，刑法第2 條第1 項、修正前刑法第349 條第2 項、
刑法第47條第1 項、修正前刑法第41條第1 項前段，罰金罰鍰提
高標準條例第1 條前段、修正前罰金罰鍰提高標準條例第2 條，
判決如主文。
本案經檢察官靳隆坤到庭執行職務
中　　華　　民　　國　　96　　年　　2 　　月　　15　　日
                  刑事第四庭    法  官  王炳人
以上正本證明與原本無異。
如不服本判決應於收受本判決送達後十日內向本院提出上訴書狀，
其未敘述上訴理由者，並得於提起上訴後十日內向本院補提理由
書狀（均須按他造當事人之人數附繕本）「切勿逕送上級法院」
中　　華　　民　　國　　96　　年　　2 　　月　　16　　日
                                書記官  潘豐益
中華民國刑法第349條
（普通贓物罪）
收受贓物者，處 3 年以下有期徒刑、拘役或 5 百元以下罰金。
搬運、寄藏、故買贓物或為牙保者，處 5 年以下有期徒刑、拘役
或科或併科 1 千元以下罰金。
因贓物變得之財物，以贓物論。
